臺灣臺中地方法院刑事判決　　　　　 96年度交簡上字第561號
上　訴　人
即　被　告　乙○○
上列上訴人因過失傷害案件，不服本院臺中簡易庭96年度交簡字
第37號中華民國96年4 月23日第一審簡易判決（聲請案號：臺灣
臺中地方法院檢察署95年度偵字第25268 號），提起上訴，本院
判決如下：
    主    文
原判決撤銷。
乙○○犯過失傷害罪，處拘役伍拾日，減為拘役貳拾伍日，如易
科罰金，以新臺幣壹仟元折算壹日。
    事    實
本院認定之犯罪事實與原審判決書（含臺灣臺中地方法院檢察署
起訴書）之記載相同，茲引用之。
    理    由
一、引用原審判決書所記載之證據。
二、上訴理由略以：本件行車事故鑑定所依據之現場圖與現場照
    片不符，由照片可看出是告訴人甲○○的機車逆向行駛，而
    撞到上訴人即被告乙○○（以下稱被告）的車子，但鑑定結
    果卻認為是被告與告訴人互撞。被告雖有過失，但應非肇事
    主因，原審量刑過重等語。
三、本案由現場照片可看出告訴人騎乘之車號J65-428 號機車之
    刮地痕是位於交岔路口、告訴人行向之車道內（參見偵查卷
    第38頁上方照片），經核與員警繪製之道路交通事故現圖相
    符，足證告訴人並無逆向行駛之情事，被告上訴主張告訴人
    係逆向行駛，現場圖與現場照片不符云云，並非可採。本件
    臺灣省臺中市區車輛行車事故鑑定委員會依據被告及告訴人
    警詢陳述、現場圖繪示及車損情形進行鑑定，並無可議之處
    ，其鑑定結果認被告駕駛自小客車行至閃紅號誌路口未讓幹
    道車先行，為肇事主因，告訴人駕駛重機車行經閃黃號誌路
    口未減速慢行，為肇事次因，應屬可採。
四、按刑罰之量定，固屬法院自由裁量之職權行使，但仍應審酌
    刑法第57條所列各款事由及一切情狀，為酌量輕重之標準，
    並非漫無限制；在同一犯罪事實與情節，如別無其他加重或
    減輕之原因，下級審法院量定之刑，亦無過重或失輕之不當
    情形，則上級審法院對下級審法院之職權行使，原則上應予
    尊重，最高法院85年臺上字第2446號判決意旨可資參照。次
    按刑法第284 條第1 項前段過失傷害罪之法定本刑為6 月以
    下有期徒刑、拘役或500 元以下罰金，原審就被告上開犯行
    ，判處被告拘役50日，並諭知易科罰金之折算標準，其認事
    用法及量刑均屬妥適，被告上訴主張原審量刑過重，為無理
    由。然被告行為後，中華民國96年罪犯減刑條例業於96年7
    月16日施行，該條例第2 條第1 項規定：「犯罪在中華民國
    96年4 月24日以前者，除本條例另有規定外，依下列規定減
    刑：... 三、有期徒刑、拘役或罰金，減其刑期或金額二分
    之一。」，查被告犯罪之時間係95年8 月2 日，且並無該條
    例第3 條規定不得減刑之情形，自應依該條例第2 條第1 項
    第3 款之規定減其刑期二分之一。原審未及就減刑部分予以
    審酌，容有未洽，被告之上訴雖無理由，然原判決既未及依
    上開減刑條例為減刑之諭知，亦屬無可維持，應予以撤銷改
    判。
四、依刑事訴訟法第455 條之1 第1 項、第3 項、第369 條第1
    項前段、第373 條、第364 條、第299 條第1項前段、第310
    條之1 第2 項，中華民國96年罪犯減刑條例第2 條第1 項第
    3 款、第7 條、第9 條，刑法第284 條第1 項前段、第62條
    前段、第41條第1 項前段，刑法施行法第1 條之1 ，判決如
    主文。
中　　華　　民　　國　　96　　年　　8 　　月　　8 　　日
                  刑事第八庭    審判長法  官  林慧英
                                      法  官  賴恭利
                                      法  官  陳慧珊
上正本證明與原本無異。
本件不得上訴。
                                      書記官  吳慕先
中　　華　　民　　國　　96　　年　　8 　　月　　8 　　日
【附錄本案論罪科刑法條】
刑法第284條第1項前段：
因過失傷害人者，處 6 月以下有期徒刑、拘役或 5 百元以下罰
金。
